【裁判字號】    92,上更(一),87
【裁判日期】    920520
【裁判案由】    違反著作權法等
【裁判全文】
臺灣高等法院臺中分院刑事判決                  九十二年度上更(一)字第八七號
    上  訴  人  臺灣南投地方法院檢察署檢察官
    被      告  甲○○
    被      告  丙○○
右上訴人因被告等違反著作權法等案件，不服臺灣南投地方法院中華民國八十九年十
一月十四日第一審判決 (民國八十九年度訴字第四○八號，起訴案號：臺灣南投地方
法院檢察署民國八十九年度偵字第一六七四號、第一九二五號、第一九二六號、第一
九二七號、第一九二八號），提起上訴，判決後經最高法院發回更審，本院判決如左
：
    主  文
原判決撤銷。
甲○○共同以明知為侵害著作權之物，而意圖營利而交付方法侵害他人之著作權為常
業，處有期徒刑壹年肆月，緩刑肆年。
丙○○共同以明知為侵害著作權之物，而意圖營利而交付方法侵害他人之著作權為常
業，處有期徒刑壹年，緩刑參年。
扣案之盜版光碟片陸仟參佰零陸片、盜拷之遊戲卡匣合卡伍個、卡匣單卡參佰柒拾肆
個、遊戲目錄參本均沒收。
    事  實
一、甲○○係位於南投縣草屯鎮○○○街十七號「２○○１電動遊戲專賣店」之負責
    人，明知以英文「ＰＳ」設計圖為日商乙○○○娛樂股份有限公司（以下簡稱新
    力公司）向經濟部中央標準局（現改制為智慧財產局）為商標註冊登記，享有指
    定使用於電腦、錄有電腦程式之卡帶、磁碟、光碟及卡匣之商標專用權，專用期
    間自民國八十五年三月十六日起至九十五年三月十五日止，而「ＳＯＮＹ」及圖
    則係日商蘇妮股份有限公司（以下簡稱蘇妮公司）向中央標準局為商標註冊登記
    ，享有指定使用於電腦、電視遊樂器用之卡帶、磁碟之商標專用權，經核准延展
    專用期間自八十七年九月一日起至九十七年八月三十日止，「ＧＡＭＥＢＯＹ」
    、「ＮＩＮＴＥＮＤＯ」、「ＰＯＣＫＥＴＭＯＮＳＴＥＲ」、「ＤＯＮＫＥＹ
    ＫＯＮＧ」、「ＳＵＰＥＲＭＡＲＩＯ」、「ＤＯＣＴＥＲＭＡＲＩＯ」、「瑪
    琍ＭＡＲＩＯ」等（以下簡稱ＮＩＮＴＥＮＤＯ等）則係日商任天堂股份有限公
    司任天堂株式會社「以下簡稱任天堂公司）向中央標準局為商標註冊，享有指定
    使用於電腦、計算機、電視機、電動機械兒童玩具、電視遊樂器等產品之商標專
    用權，且均仍在專用期間，蘇妮公司、新力公司及任天堂公司所生產之電視遊樂
    器程式遊戲光碟片，其內均有蘇妮公司、新力公司及任天堂公司之名稱、商標、
    條碼及授權文字，依習慣各足以表示其為西雅公司或新力公司之產品或授權生產
    之一定用意證明之準私文書，且在國際及國內市場行銷多年，品質著有信譽，為
    業界及消費大眾所共知。另明知如附表所示一Ａ係侵害新力公司：編號１至６之
    捉猴冒險記等六種遊戲軟體；如附表所示一Ｂ係侵害日商思奎爾股份有限公司（
    以下簡稱思奎爾公司）編號１、２太空戰士８等二種遊戲軟體；如附表所示一Ｃ
    係侵害日商卡波光股份有限公司（以下簡稱卡波光公司）編號１、２、３恐龍危
    機等三種遊戲軟體；如附表所示一Ｄ係侵害日商可樂美股份有限公司（以下簡稱
    可樂美公司）編號１勁爆熱舞等二種遊戲軟體，分別係擅自重製或仿冒新力公司
    、日商思奎爾公司、卡波光公司、可樂美公司等各於如附表所示一「發行日」欄
    所示，而於中華民國管轄區域內首次發行，依法享有著作權之著作。又明知如附
    表所示二係侵害「GAME BOY」合卡第一至第五號、「GAME BOY」單卡第一至第二
    十二號之遊戲卡匣計三百七十九個，係經任天堂公司在我國獲准註冊之享有著作
    權遊戲軟體，且其在包裝盒、卡匣收容盒、卡匣、說明書上使用與如附表所示二
    之商標圖樣相同之商標，並在包裝盒上印有製造廠商名稱之仿冒遊戲卡匣。詎甲
    ○○基於意圖欺騙他人，於同一商品上，分別使用上開註冊商標之仿冒品而販賣
    、行使偽造私文書之概括犯意及以明知為侵害著作權之物，而意圖營利而交付方
    法侵害他人之著作權之常業犯意，竟未經上開公司之同意或授權，自八十九年四
    月間某日起，向綽號「小莊」之成年男子以光碟片每片新臺幣（下同）三十五元
    、卡匣每個一百元至四百元不等之代價販入數量不詳，均侵害上開著作權之重製
    物及使用相同之「ＰＳ」、「ＳＯＮＹ」圖樣於光碟片上及使用相同之「ＮＩＮ
    ＴＥＮＤＯ」等之圖樣於卡匣上之仿冒光碟片及卡匣，且明知其販入之仿冒「Ｐ
    Ｓ」、「ＳＯＮＹ」之光碟片及「ＮＩＮＴＥＮＤＯ」卡匣並非新力公司、蘇妮
    公司及任天堂公司所生產，該等光碟片上並偽註以「ＰＳ」Ｐｌａｙｓｔａｔｉ
    ｏｎＬｉｃｅｎｓｅｄｂｙＳｏｎｙＣｏｍｐｕｔｅｒＥｎｔｅｒｔａｉｎｍｅ
    ｎｔＩｎｃ．」等文字，另其中三十七片光碟片之外包裝上並偽註有「ＳＯＮＹ
    」及圖之商標圖樣，而該仿冒之卡匣，則同時或分別在卡匣或其包裝盒、說明書
    、收容盒上非法使用任天堂公司註冊之「ＮＩＮＴＥＮＤＯ」等商標圖樣，並開
    機時顯示「ＮＩＮＴＥＮＤＯ」等商標圖樣，足以對外表示該等卡匣、光碟片分
    別係蘇妮公司、任天堂公司或新力公司所出品、授權或創作之用意證明。甲○○
    自八十九年四月間某日販入後，與其以每月二萬一千元薪資所僱用而知情亦具有
    共同意圖欺騙他人，於同一商品上，分別使用上開註冊商標之仿冒品而販賣、行
    使偽造私文書之概括犯意及以明知為侵害著作權之物而意圖營利而交付方法侵害
    他人之著作權之常業犯意聯絡之丙○○，在其所經營之上開專賣店內擔任店員，
    以光碟片每片八十元、卡匣每個二百三十元至五百五十元不等之代價出售予不特
    定之顧客，持以販賣後交付藉以行使該等私文書，致消費者有誤信載有偽造私文
    書之遊戲光碟片、卡匣，係蘇妮公司、新力公司及任天堂公司出產之光碟片、卡
    匣之虞，各足以生損害於蘇妮公司、新力公司及任天堂公司，其二人並賴以維生
    ，恃之為業。嗣於八十九年五月三日下午五時三十分許，丙○○正從南投縣草屯
    鎮○○○街與明興街口旁車牌號碼Ｘ八－○九五一號之箱型車內拿取仿冒之遊戲
    光碟片準備販售時，為內政部警政署保安警察第二總隊第三大隊查獲，並扣得甲
    ○○所有供販售所用仿冒光碟片六千三百零六片、遊戲卡匣合卡五個、卡匣單卡
    三百七十四個及甲○○所有供營業用之遊戲目錄三冊，而查悉上情。
二、案經新力公司、任天堂公司告訴由內政部警政署保安警察第二總隊第三大隊報請
    台灣南投地方法院檢察署檢察官偵查起訴。
    理  由
一、訊據被告甲○○固坦承於右揭時、地，以前揭價格向綽號「小莊」之不詳姓名年
    籍某成年男子販入扣案之仿冒光碟片、卡匣，內含電腦遊戲，而將該等電腦遊戲
    光碟片賣予不特定人賺取差價得利，被告丙○○亦坦承受僱於甲○○而為其出售
    上開光碟片及卡匣等事實不諱，惟均矢口否認有何違反著作權法等犯行，辯稱：
    伊等係在不知情的情況下，向不知名之人購買遊戲光碟販售，不知所販售的是仿
    冒光碟、卡匣云云；被告甲○○另辯稱：告訴人新力公司等日本國法人，因日本
    國與我國並無任何著作權保護之條約或協定，故其等電腦著作權，應不受我國著
    作權法之保護；再其亦非侵害著作權恃為主要之營生云云。
二、經查：
 （一）右開犯罪事實，除據被告甲○○、丙○○二人為上開供述外，復據告訴人曾
       筱茜律師、廖國昌律師、高烊輝律師、許瑞君律師、邱永豪律師等人指陳明
       確，並有扣案之如事實欄所載之光碟片、卡匣及目錄可資佐證，並有中華民
       國商標註冊證、照片、商標目錄、臨檢紀錄表及啟封筆錄等件存卷可參，而
       扣案之光碟片、卡匣，經檢察官勘驗結果，確均有顯現「ＰＳ」Ｐｌａｙｓ
       ｔａｔｉｏｎＬｉｃｅｎｓｅｄｂｙＳｏｎｙＣｏｍｐｕｔｅｒＥｎｔｅｒ
       ｔａｉｎｍｅｎｔＩｎｃ．」之畫面，且扣案之光碟片，其中三十七片之外
       包裝上並偽註有「ＳＯＮＹ」及圖之商標圖樣，而該仿冒之卡匣，則顯示「
       ＮＩＮＴＥＮＤＯ」等商標圖樣乙節，亦有勘驗筆錄在卷可佐（見八十九年
       度偵字第一六七四號偵查卷第一○四頁）。又觀卷附各該公司提出各該著作
       之進貨單、發票及出貨單等首次公開發行資料、著作權登記謄本、商標圖樣
       明細等件影本，依上開資料顯示，告訴人新力公司、卡波光、可樂美及思奎
       爾公司如事實欄所示之著作，亦均委由新力公司及新力公司台灣地區總經銷
       商之英特全股份有限公司採取日本及台灣地區同步發行之積極方式發表著作
       ，客觀上已足認確有將重製物散佈於公眾之行為，而因台灣地區真品光碟市
       場受到仿品光碟之嚴重排擠，是乃其真品輸入量，未能有大量進口之情形發
       生，惟參告訴人公司等提出之上開進貨及銷貨紀錄情形，其少量發行仍未能
       全數銷售完畢，足見告訴人公司在台灣地區所為之發行量已滿足台灣地區公
       眾對於真品光碟之合理需要，應認已符合著作權法第四條第一款所規定之發
       行要件，而受我國著作權法之保護。又任天堂公司業於我國完成著作權註冊
       登記，有告訴代理人廖國昌律師提出各該著作之內政部著作權執照附卷可佐
       （見同上偵查卷第八十三至八十七頁），依舊著作權法關於著作權登記之規
       定，得推定任天堂公司就各該著作享有著作權。綜上所述，被告等所販售之
       光碟及卡匣顯係侵害日商新力公司、蘇妮公司及任天堂公司之商標權，及侵
       害日商新力公司、卡波光公司、思奎爾公司、任天堂公司及可樂美公司享有
       著作權權之重製物，已臻明確。
 （二）被告黃蜂林係經營玩具業，縱未曾販售過遊戲光碟亦應對其真品價格有所了
       解，且其販售上開扣案盜版、仿冒之光碟、卡匣方式，係將該等物品置於自
       小貨車上，待有人洽購時始由服務人員取出交付予購買者，足見其主觀上即
       知悉該些遊戲光碟及卡匣為非法物品，再被告甲○○於八十九年六月十二日
       台灣南投地方法院檢察署檢察官訊問時，其並已自承知悉該光碟非屬正品（
       見同上偵查卷第九七頁），八十九年八月九日再經該署檢察官訊問時，復自
       承知道該等光碟為偽造的，知道後仍有再販賣，也知道是違反著作權法的等
       語（見同前偵查卷一○八頁背面）。另被告丙○○自八十九年四月間起即受
       僱於甲○○從事光碟、卡匣等販售工作，至八十九年五月三日為警查獲止，
       被告丙○○從事該販售工作已一月餘，平日盜版、仿冒之光碟、卡匣均係放
       在查獲仿品之自小貨車上，客人需要時始自小貨車取出，另其出售仿品之光
       碟每片價格約為八十元、卡匣約為二百元，而真品之價格則不知情，業據被
       告丙○○於警訊時自承在卷（見同上偵查卷第三十八頁背面），足見被告丙
       ○○對於所販賣之光碟、卡匣為非法物品應有知悉，否則何須將之另置放於
       貨車之上，待有人洽購始行取出交付予購買者？再真品每片約一千五百元，
       任天堂公司所生產之真品卡匣，每個最少亦需一千元以上，此經告訴代理人
       曾筱茜律師、廖國昌律師陳述在卷（見同前偵查卷第三、十頁），本件被告
       等自承光碟片以每片三十五元販入，八十元賣出，卡匣以每個一百元至四百
       元不等之代價販入，再以二百三十元至五百五十元不等之價格售出，且被告
       等遭扣案之仿冒光碟片共計六千三百零六片，卡匣合計三百七十九個，以彼
       等銷售經驗，自難諉為不知，竟以低於真品甚多之價格出售，若非係仿冒品
       ，豈有如此超忽市場行情之便宜出售。是被告二人所辯：並不知所販賣之光
       碟片、卡匣係屬盜版品云云，顯與常情相違，尚難採信。
 （三）按商標，乃為表彰自己營業之商品，以文字、圖形、記號、顏色組合或其聯
       合式，足以使一般商品購買人認識為表彰商品之標識，並得藉以與他人之商
       品相區別，透過註冊取得專用權者。而所謂商標之「使用」，係指為行銷之
       目的，將商標用於商品或其包裝、容器、標帖、說明書、價目表或其他類似
       物件上，而持有、陳列或散布而言，商標法第二條、第五條、第六條著有明
       文。故於同一商品或類似商品，使用相同或近似於他人註冊商標之圖樣或明
       知為該等商品而販賣、意圖販賣而陳列、輸出或輸入者，同法第六十二條、
       第六十三條定有處罰明文。因此，商標之主要目的在於「使用」。而商標之
       「使用」，其方式不一而足，侵害商標之態樣亦變化多端。若仿冒之遊戲光
       碟片內已燒錄儲存有該等商標，透過電視遊樂器主機執行程式，於電視螢幕
       上仍可出現該等商標圖樣。該等商標已為消費者所熟識，足以表彰該商品一
       定品質或商譽之保證，仿冒之遊戲光碟片已與該等商標結為一體，不能僅以
       該等遊戲光碟片之外觀或包裝未顯示商標，即認未違反商標法第六十三條之
       規定（參最高法院著有九十一年度台上字第四三七五號判決）。次按以錄音
       、錄影或電磁記錄藉機器或電腦處理所顯示之聲音、影像或符號，足以表示
       其用意之證明者，依刑法第二百二十條第二項之規定，以文書論。又文書之
       行使，每因文書之性質、內容不同而異，就偽造之刑法第二百二十條第二項
       之準文書而言，因須藉由機器或電腦處理，始足以表示其文書之內容，其於
       行為人將偽造之準私文書藉由機器或電腦處理時，已有使用該偽造之準文書
       ，已達於行使偽造準私文書之程度，固不待言，其因販賣而交付該偽造之準
       文書之情形，如販賣交付者與買受收受者，均明知該準文書確為偽造，且均
       明知藉由機器或電腦處理即可使用該偽造之準文書時，因買受者已達於可隨
       時使用該偽造之準文書之狀態，無待販賣者更有所主張，應認販賣該偽造準
       文書者於交付時，即與行使無異，此如同販賣翻印他人著作出版物（連同著
       作物之底頁、依出版社所載著作人、發行人、印刷者等一併加以翻印）圖利
       者，其於交付該偽造之著作物時，即已構成行使偽造準私文書罪，無須就該
       偽造之著作物之內容更有所主張，始可構成行使行為相當（參最高法院九十
       一年度台上字第三七號、四三七五號、四○七五號判決）。查本件查扣之光
       碟片、卡匣為事實欄所載之商標圖樣及授權文字之顯示，足以對外表示該等
       卡匣、光碟片分別係蘇妮公司、任天堂公司或新力公司所出品、授權或創作
       之用意之證明，揆諸上揭說明，自屬準私文書，且為商標之使用無疑。從而
       被告等據以販賣行使，所為自應依商標法第六十三條及刑法第二百十六條、
       第二百二十條第二項、第二百十條行使偽造準私文書之規定論處。
 （四）再被告甲○○係專職經營電視遊樂器專賣店，販售上開盜版之光碟片、卡匣
       ，被告丙○○則受僱於被告甲○○從事銷售行為，而被告甲○○於原審審理
       時亦自承每月淨所得達一、二萬餘元，復觀被告丙○○以每月二萬一千元之
       代價受僱於被告甲○○販售上揭盜版之光碟片、卡匣，其薪資所得亦足資其
       生活之所需；又觀本件所查扣之盜版光碟片、卡匣數量非少，且被告等以固
       定店面經營，顯非偶一而為之，足見被告二人均恃此維生、賴以為業，其等
       均為常業犯（著作權法部分）無誤。
 （五）綜上所述，被告二人上開所辯，顯為卸責之詞，均不足採信。本案事證明確
       ，被告二人涉犯著作權法等犯行，堪以認定。
三、查被告等明知前揭仿冒光碟片、卡匣均係意圖欺騙他人，於同一商品使用相同於
    他人商標圖樣之仿冒商品而販賣，核被告等就此所為，均係犯商標法第六十三條
    之販賣仿冒商品罪。又其等販售上開盜版光碟片、卡匣，並同時行使無製作權人
    偽造新力公司、蘇妮公司及任天堂公司名義授權之文書，使消費大眾誤為係經告
    訴人新力公司、蘇妮公司及任天堂公司授權而購買之，足以生損害於新力公司、
    蘇妮公司及任天堂公司，核被告等此部分所為，另犯刑法第二百十六條、第二百
    二十條第二項、第二百十條之行使偽造（準）私文書罪。另其等明知為侵害著作
    權之物，意圖營利而交付，且以之為業，核被告等此部分所為，又均犯著作權法
    第九十四條之明知為侵害著作權之物，意圖營利而交付為常業罪。被告二人就上
    開犯行，彼此間有犯意之聯絡及行為之分擔，均應論以共同正犯。其等意圖販賣
    而陳列仿冒商標商品之低度行為，應為販賣仿冒商標商品之高度行為所吸收，不
    另論罪。被告等先後多次行使偽造（準）私文書、販賣仿冒商標商品之犯行，均
    時間緊接，所犯構成要件皆相同之罪名，顯均係基於概括犯意反覆為之，皆為連
    續犯，均依刑法第五十六條之規定分別論以一罪，並均加重其刑。又被告以一販
    賣行為同時觸犯上開三罪名、侵害數法益，為想像競合犯，依刑法第五十五條之
    規定，應從較重之著作權法第九十四條之明知為侵害著作權之物，意圖營利而交
    付為常業罪論處。至上訴人即檢察官於證據並所犯法條欄，雖記載被告等所為，
    均係犯商標法第六十三條、第六十二條第一款之明知為於同一商品使用相同於他
    人註冊商標之商品，意圖欺騙他人而販賣罪，惟依其起訴書所載，係認被告等均
    涉犯商標法第六十三條、第六十二條第一款之明知為於同一商品使用相同於他人
    註冊商標之商品，意圖欺騙他人而販賣罪、刑法第二百十六條、第二百十條之行
    使偽造私文書罪及著作權法第九十四條以犯同法第九十三條第三款（明知為侵害
    著作權之物而散布之方法侵害他人之著作權）之罪為常業罪，並認被告等係以一
    販賣行為觸犯該三罪名，為想像競合犯，顯然檢察官認為被告等所涉商標法部分
    之罪嫌，係應負同法第六十三條之明知為同法第六十二條之商品而販賣罪責，即
    此部分僅起訴被告等係犯商標法第六十三條之罪，並非同時觸犯商標法第六十三
    條及同法第六十二條第一款二罪，併予敘明。至被告等右述侵害蘇妮公司部分之
    犯行，固未據檢察官於起訴書之犯罪事實欄予以記載，然檢察官之起訴事實已載
    明被告等販售前述光碟片之犯行，亦涉有行使偽造私文書之犯行，而該部分之犯
    行，與檢察官起訴而經論罪之右揭商標法第六十三條部分之犯行，復具有裁判上
    一罪之關係，本院自得併予審理。
四、原審對被告等均為論罪科刑之判決，固非無據，（一）然犯商標法第六十二條、
    第六十三條之罪，所製造、販賣、陳列、輸出或輸入之商品，不問屬於犯人與否
    ，沒收之，商標法第六十四條著有明文，經查被告等販售扣案之光碟片、卡匣，
    均有侵害新力公司、蘇妮公司及任天堂公司之商標專用權，而應負商標法第六十
    三條之罪，業如前述，揆諸上開商標法第六十四條之規定，自應就該扣案之光碟
    片、卡匣均應依該法條之規定予以宣告沒收，方屬適法，詎原審未察，並未就扣
    案之光碟片、卡匣全部予以宣告沒收，自有未合。（二）次查檢察官起訴被告等
    所為，係涉犯商標法第六十三條、第六十二條第一款之明知為於同一商品使用相
    同於他人註冊商標之商品，意圖欺騙他人而販賣罪、刑法第二百十六條、第二百
    十條之行使偽造私文書罪及著作權法第九十四條以犯同法第九十三條第三款（明
    知為侵害著作權之物而散布之方法侵害他人之著作權）之罪為常業罪，並認被告
    等係以一販賣行為觸犯該三罪名，為想像競合犯，顯然檢察官認為被告等所涉商
    標法之罪嫌，係應負同法第六十三條之明知為同法第六十二條之商品而販賣罪責
    ，即此部分僅起訴被告等係犯商標法第六十三條之罪，並非同時觸犯商標法第六
    十三條及同法第六十二條第一款二罪，應可認定，詎原審未察，竟認被告等販售
    扣案之光碟片中，其中三十七片於外包裝上顯示蘇妮公司之商標，另查扣之卡匣
    三百七十九個，係侵害任天堂公司之商標圖樣，應負犯商標法第六十三條、第六
    十二條第一款之明知為意圖欺騙他人於同一商品使用相同於他人註冊商標之商品
    而販賣罪；復認被告等販賣其餘扣案之光碟片，不成立商標法六十三條之罪責，
    顯有誤會；再查被告等販售扣案之光碟片、卡匣之行為，除應負商標法第六十三
    條之刑責外，尚應成立刑法第二百十六條、第二百二十條第二項、第二百十條之
    行使偽造（準）私文書罪，然原審竟認被告等不成立行使偽造（準）私文書之罪
    責，其認事用法，尚有未洽。檢察官上訴意旨，認被告等所為，應成立商標法第
    六十三條及刑法第二百十六條、第二百十條之罪責，而憑以指摘原判決不當，為
    有理由，且原判決亦有其他可議之處，同屬無可維持，自應由本院將原判決予以
    撤銷改判。爰審酌被告等於犯罪後，對於渠等之犯行，尚能供承明確，態度尚稱
    良好，及查扣之光碟片、卡匣合計數量不少與彼等犯罪之手段、所生危害非輕，
    被告丙○○係受僱於被告甲○○，情節較輕暨其他一切情狀，分別量處被告甲○
    ○有期徒刑一年四月，量處被告丙○○有期徒刑一年。又查被告等未曾受有期徒
    刑以上刑之宣告，有台灣台中地方法院檢察署刑案資料查註紀錄表及臺灣高等法
    院被告全國前案紀錄表在卷可憑，且被告等嗣均已表示悔改之意，並請求予以自
    新之機會，故本院認為渠等經此次刑之宣告，當知所警愓而無再犯之虞，因認彼
    等所受上開刑之宣告，以暫不執行為適當，爰就被告甲○○部分併予宣告緩刑四
    年，就被告丙○○部分，併予宣告緩刑三年，用啟自新。扣案之仿冒光碟片六千
    三百零六片、遊戲卡匣合卡五個、卡匣單卡三百七十四個，均應依商標法第六十
    四條之規定，不問屬於犯人與否，併予諭知沒收之；至另查扣之遊戲目錄三冊，
    則係共犯被告甲○○所有供犯罪所用之物，已據被告等陳明在卷，應依刑法第三
    十八條第一項第二款之規定併予宣告沒收之。
五、末公訴人指訴被告二人涉犯以侵害著作權為常業罪之事實部分，另稱被告所為尚
    侵害日商西雅企業股份有限公司（以下簡稱西雅公司）PANZER DRAGOONIIZWEI」
    之遊戲軟體部分，經查該部分未據日商西雅公司提出合法告訴，且依卷附證據資
    料顯示，亦未見有該「PANZER DRAGOONIIZWEI」之著作之著作權登記或在中華民
    國台灣地區首次或同步發行之資料可按，此部分難認被告二人亦涉有公訴人所訴
    之首揭犯行，惟因公訴人認此部分與前揭論罪科刑之事實，為常業犯行中犯罪行
    為之一部，具有實質上包括一罪之關係，爰就此部分不另為無罪之諭知。
六、據上論斷，應依刑事訴訟法第三百六十九條第一項前段、第三百六十四條、第二
    百九十九條第一項前段，商標法第六十三條、第六十四條，著作權法第九十四條
    ，刑法第二百十六條、第二百二十條第二項、第二百十條、第十一條前段、第二
    十八條、第五十六條、第五十五條、第三十八條第一項第二款、第七十四條第一
    款判決如主文。
本案經檢察官丁○○到庭執行職務。
中      華      民      國      九十二      年      五    月    二十    日
                                   臺灣高等法院臺中分院刑事第八庭
                                         審判長法  官  羅  得  村
                                               法  官  劉  榮  服
                                               法  官  黃  文  進
右正本證明與原本無異。
如不服本判決應於收受送達後十日內向本院提出上訴書狀，其未敘述上訴之理由者並
得於提起上訴後十日內向本院補提理由書（均須按他造當事人之人數附繕本）。
                                               書記官  許  麗  花
中      華      民      國    九十二     年      五       月   二十一   日
附錄論罪科刑法條：
著作權法第九十四條：
以犯第九十一條、第九十二條或第九十三條之罪為常業者，處一年以上七年以下有期
徒刑，得併科新臺幣四十五萬元以下罰金。
商標法第六十三條：
明知為前條商品而販賣、意圖販賣而陳列、輸出或輸入者，處一年以下有期徒刑、拘
役或科或併科新臺幣五萬元以下罰金。
刑法第二百十六條：
行使第二百十條至第二百十五條之文書者，依偽造、變造文書或登載不實事項或使登
載不實事項之規定處斷。
刑法第二百十條：
偽造、變造私文書，足以生損害於公眾或他人者，處五年以下有期徒刑。
刑法第二百二十條：
在紙上或物品上之文字、符號、圖畫、照像，依習慣或特約，足以為表示其用意之證
明者，關於本章及本章以外各罪，以文書論。
錄音、錄影或電磁紀錄，藉機器或電腦之處理所顯示之聲音、影像或符號，足以為表
示其用意之證明者，亦同。
稱電磁紀錄，指以電子、磁性或其他無法以人之知覺直接認識之方式所製成之紀錄，
而供電腦處理之用者。
                                                                        Ｆ
附表一：
Ａ侵害日商新力公司(SONY)著作權部分
┌──┬───────────┬──────────┬──┬─────────┬─────┐
│編號│中        文        名│英 文 或 日 文 名 稱│片數│右為日本版產品編號│發  行  日│
│    │                      │                    │    │左為亞洲版產品編號│          │
├──┼───────────┼──────────┼──┼─────────┼─────┤
│ １ │捉猴冒險記            │        │ 2  │SCPS-10091        │1999/6/24 │
│    │(抓猴啦)              │APEESCAPE           │    │SCPS-45411        │          │
├──┼───────────┼──────────┼──┼─────────┼─────┤
│ ２ │野戰神兵2             │WILD ARMS 2         │ 10 │SCPS-00000-00     │1999/9/2  │
│    │(狂野冒險2)  │                    │    │SCPS-45429        │          │
├──┼───────────┼──────────┼──┼─────────┼─────┤
│ ３ │妖精戰士3             │ARC THELAD III       │ 8  │SCPS-10106-7      │1999/10/28│
│    │(亞克傳承)            │                    │    │SCPS-45438-9      │          │
├──┼───────────┼──────────┼──┼─────────┼─────┤
│ ４ │夢的冒險2魔進化之謎   │ALUNDRA 2           │ 7  │SCPS-10115        │1999/11/18│
│    │(覓境勇士2)           │                    │    │SCPS-45449        │          │
├──┼───────────┼──────────┼──┼─────────┼─────┤
│ ５ │龍魂騎士救世傳說      │THELEGEND OF        │ 32 │SCPS-00000-00     │1999/12/2 │
│    │(龍騎士傳說)          │DRAGOON             │    │SCPS-45461-4      │          │
├──┼───────────┼──────────┼──┼─────────┼─────┤
│ ６ │骰子大戰2            │XIJUMBO             │ 7  │SCPS-10123        │1999/12/22│
│    │(骰子方塊2)           │                    │    │SCPS-45465        │          │
├──┼───────────┼──────────┼──┼─────────┼─────┤
│    │合計                  │                    │ 66 │                  │          │
└──┴───────────┴──────────┴──┴─────────┴─────┘
Ｂ侵害日商思奎爾公司(SQUARE)著作權部分
┌──┬───────────┬──────────┬──┬─────────┬─────┐
│編號│中        文        名│英 文 或 日 文 名 稱│片數│商   品    編   號│發  行  日│
├──┼───────────┼──────────┼──┼─────────┼─────┤
│ １ │太空戰士8             │FINAL FANTASY Ⅷ    │ 42 │SLPS-00000-00000  │1999/2/11 │
├──┼───────────┼──────────┼──┼─────────┼─────┤
│ ２ │聖劍傳說              │LEGEND OF MANA      │ 1  │SLPS-02170-1      │1999/7/15 │
├──┼───────────┼──────────┼──┼─────────┼─────┤
│    │合計                  │                    │ 43 │                  │          │
└──┴───────────┴──────────┴──┴─────────┴─────┘
Ｃ侵害日商卡波光公司(CAPCOM)著作權部分
┌──┬───────────┬──────────┬──┬─────────┬─────┐
│編號│中        文        名│英 文 或 日 文 名 稱│片數│商   品    編   號│發  行  日│
├──┼───────────┼──────────┼──┼─────────┼─────┤
│ １ │恐龍危機              │DINO CRISIS         │ 8  │SLPS-02180        │1999/7/1  │
├──┼───────────┼──────────┼──┼─────────┼─────┤
│ ２ │惡靈古堡3             │BIOHAZARD 3         │ 9  │SLPS-02300        │1999/9/22 │
│    │                      │LAST ESCAPE         │    │                  │          │
├──┼───────────┼──────────┼──┼─────────┼─────┤
│ ３ │幽靈古堡射擊版        │BIOHAZARD GUN       │ 8  │SLPS-02553        │2000/1/27 │
│    │                      │SURVIVOR            │    │                  │          │
├──┼───────────┼──────────┼──┼─────────┼─────┤
│    │合計                  │                    │ 25 │                  │          │
└──┴───────────┴──────────┴──┴─────────┴─────┘
Ｄ侵害日商可樂美公司(KONAMI)著作權部分
┌──┬───────────┬──────────┬──┬─────────┬─────┐
│編號│中        文        名│英 文 或 日 文 名 稱│片數│商   品    編   號│發  行  日│
├──┼───────────┼──────────┼──┼─────────┼─────┤
│ １ │勁爆熱舞2(DDR2)       │Dance Dance         │ 61 │SCPS-45428        │1999/8/26 │
│    │                      │Revolution 2        │  │                  │          │
├──┼───────────┼──────────┼──┼─────────┼─────┤
│    │合計                  │                    │ 61 │                  │          │
└──┴───────────┴──────────┴──┴─────────┴─────┘


司法院資訊處製作；財團法人民間司法改革基金會備份。
